臺灣彰化地方法院刑事判決　　　　　　　　　　　　九十一年度訴字第一二八號
　　公　訴　人　臺灣彰化地方法院檢察署檢察官
　　被　　　告　甲○○
右列被告因偽造文書案件，經檢察官提起公訴 (九十一年度偵字第五三六六號)，本
院判決如左：
    主  文
甲○○行使偽造私文書，足以生損害於公眾及他人，處有期徒刑肆月，如易科罰金以
參佰元折算壹日。又連續偽造署押，足以生損害於公眾及他人，處有期徒刑肆月，如
易科罰金，以參佰元折算壹日；於內政部警政署國道公路警察局第三警察隊之偵詢（
調查）筆錄、權利告知單、國道公路警察局第三警察隊通知、酒精測試表上及於臺灣
彰化地方法院檢察署檢察官訊問筆錄上偽造之「丙○○」署押共陸枚均沒收。主刑部
分應執行有期徒刑陸月，如易科罰金以參佰元折算壹日。
    犯罪事實
一、甲○○於民國九十一年二月二十日凌晨四時三十三分許，其酒後已不能安全駕駛
    動力交通工具（涉公共危險罪部分，另案經檢察官以九十一年度偵字第一一六八
    號聲請簡易處刑)，竟仍駕駛車號九Ｑ—三九一七號自小客車行經國道一號公路
    二一五公里北向處（彰化縣溪湖鎮轄區）為警查獲，因其涉案且經撤銷假釋尚有
    殘刑未執行遭通緝，為避免被警發現，乃向承辦警員謊報「丙○○」之姓名及年
    籍資料，經警員載入舉發違反道路交通管理事件通知單之被通知人姓名、年別及
    住址欄，甲○○並於前開通知單上「收受通知聯者簽章」欄偽簽「丙○○」之署
    押後，再交還該通知單予取締之警員，表示係丙○○違規駕駛前揭車輛，足生損
    害於公路監理機關對交通事件管理之正確性及丙○○。嗣其經警以其涉公共危險
    罪嫌帶回製作筆錄，甲○○復另行起意，以丙○○之名冒名應訊，並在內政部警
    政署國道公路警察局第三警察隊之偵詢（調查）筆錄、權利告知單、國道公路警
    察局第三警察隊通知、酒精測試表上各偽簽「丙○○」之署押、於移請臺灣彰化
    地方法院檢察署檢察官訊問時，於該署訊問筆錄上偽簽「丙○○」之署押，均足
    以生損害於丙○○及國家追訴犯罪之正確性。
二、案經內政部警政署國道公路警察局第三警察隊報告臺灣彰化地方法院檢察署檢察
    官偵查起訴。
  理  由
一、右開事實，業據被告甲○○於本院審理中坦承不諱，復據被害人丙○○於警訊中
    指述綦詳，且經證人即員警丁○○、乙○○到庭結證屬實。又被告於九十一年二
    月二十日接受內政部警政署國道公路警察局第三警察隊員警調查時以被害人「丙
    ○○」之名義所捺印之指紋經送鑑定，確與被告本人檔存之指紋相符，有內政部
    警政署刑事警察局九十一年七月十八日刑紋字第0910185289號函鑑驗書可憑，此
    外復有指認照片及舉發違反道路交通管理事件通知單與前開被告偽造署押之文件
    在卷可稽，事證明確，被告犯行堪以認定。
二、核被告所為，係犯刑法第二百十六條、第二百十條之行使偽造私文書罪與第二百
    十七條第一項之偽造署押罪。其於舉發違反道路交通管理事件通知單上偽造署押
    為偽造私文書之部分行為，不另論罪；又偽造私文書之低度行為為行使偽造私文
    書之高度行為所吸收，應論以行使偽造私文書罪。又其先後於內政部警政署國道
    公路警察局第三警察隊之偵詢（調查）筆錄、權利告知單、國道公路警察局第三
    警察隊通知、酒精測試表上及於臺灣彰化地方法院檢察署檢察官訊問筆錄上各偽
    簽「丙○○」之署押、係犯刑法第二百十七條第一項之偽造署押罪，先後多次偽
    造署押，時間先後可分，係以概括之犯意，反覆觸犯犯罪構成要件相同之罪名，
    應依連續犯之例論以一罪併加重其刑。所犯上開行使偽造私文書罪與偽造署押罪
    犯意各別，行為互異，應予分論併罰。爰審酌被告之素行、犯罪動機、目的、手
    段、所生危害、犯後坦承犯行及態度尚稱良好等一切情狀，量處如主文所示之刑
    且依法定其應執行刑，併諭知易科罰金之折算標準。被告先後於內政部警政署國
    道公路警察局第三警察隊之偵詢（調查）筆錄、權利告知單、國道公路警察局第
    三警察隊通知、酒精測試表上及於臺灣彰化地方法院檢察署檢察官訊問筆錄上各
    偽造「丙○○」之署押計六枚，應依同法第二百十九條規定宣告沒收。
據上論斷，應依刑事訴訟法第二百九十九條第一項前段，刑法第二百十六條、第二百
十條、第五十六條、第二百十七條第一項、第五十一條第五款、第四十一條第一項前
段、第二百十九條，罰金罰鍰提高標準條例第二條，判決如主文。
本案經檢察官徐則賢到庭執行職務
中     華     民     國      九十一     年     九     月     二十七     日
                                臺灣彰化地方法院刑事第三庭
          法      官  施  坤  樹
右正本證明與原本無異。
如不服本判決，應於判決送達後十日內向本院提出上訴狀( 須附繕本 )。
告訴人或被害人對於判決如有不服具備理由請求檢察官上訴者，其上訴期間之計算係
以檢察官收受判決正本之日期為準。
                                    法院書記官  王  宣  雄
中      華      民      國    九十一    年      十      月    十一      日
刑法第二百十六條
行使第二百十條至第二百十五條之文書者，依偽造、變造文書或登載不實事項或使登
載不實事項之規定處斷。
刑法第二百十條
偽造、變造私文書，足以生損害於公眾或他人者，處五年以下有期徒刑。
刑法第二百十七條
偽造印章、印文或署押，足以生損害於公眾或他人者，處三年以下有期徒刑。
盜用印章、印文或署押，足以生損害於公眾或他人者，亦同。
